【裁判字號】    99,上易,1627
【裁判日期】    991209
【裁判案由】    違反毒品危害防制條例
【裁判全文】
臺灣高等法院臺中分院刑事判決        99年度上易字第1627號
上  訴  人
即  被  告  紀碩鑫
上列上訴人即被告因違反毒品危害防制條例案件，不服臺灣彰化
地方法院99年度易字第973號，中華民國99年11月2日第一審判決
（起訴案號：臺灣彰化地方法院檢察署99年度毒偵字第1587號）
，提起上訴，本院判決如下：
    主  文
上訴駁回。
    理  由
一、依刑事訴訟法第350條、第361條、第362條、第367條規定，
    不服地方法院之第一審判決而上訴者，須提出上訴書狀，並
    應敘述具體理由，為上訴必備之程式；其所提出之書狀未敘
    述上訴理由，或僅曾以言詞陳述上訴理由者，均應於上訴期
    間屆滿後20日內補提理由書於第一審法院。第一審法院經形
    式審查，認逾期未補提上訴理由者，應定期間先命補正；逾
    期未補正者，為上訴不合法律上之程式，應以裁定駁回。倘
    已提出上訴理由，但所提非屬具體理由者，則由第二審法院
    以上訴不合法律上之程式，判決駁回。而所謂具體理由，必
    係依據卷內既有訴訟資料或提出新事證，指摘或表明第一審
    判決有何採證認事、用法或量刑等足以影響判決本旨之不當
    或違法，而構成應予撤銷之具體事由，始克當之（例如：依
    憑證據法則具體指出所採證據何以不具證據能力，或依憑卷
    證資料，明確指出所為證據證明力之判斷如何違背經驗、論
    理法則）；倘僅泛言原判決認定事實錯誤、違背法令、量刑
    失之過重或輕縱，而未依上揭意旨指出具體事由，或形式上
    雖已指出具體事由，然該事由縱使屬實，亦不足以認為原判
    決有何不當或違法者（例如：對不具有調查必要性之證據，
    法院未依聲請調查亦未說明理由，或援用證據不當，但除去
    該證據仍應為同一事實之認定），皆難謂係具體理由，俾與
    第二審上訴制度旨在請求第二審法院撤銷、變更第一審不當
    或違法之判決，以實現個案救濟之立法目的相契合，並節制
    濫行上訴（最高法院97年度臺上字第892號判決意旨可資參
    照）。末按，理由是否具體，則屬第二審法院審查之範圍，
    不在命補正之列，亦即上訴書狀已記載理由，並有具體之敘
    述時，其上訴既屬合法，第二審法院固應就其理由之是否可
    取，為實體之審理及判斷；如認其上訴書狀雖記載理由，但
    並未具體敘述時，則無須再命補正，可逕認其上訴不合法，
    以判決駁回之（最高法院97年度臺上字第1281號判決意旨參
    照）。
二、本件上訴人即被告紀碩鑫（下以被告稱之）不服原審判決而
    提起上訴，其上訴意旨略以：原審法院未就本案事實做詳實
    之調查，且判罪結果與事實顯有不符，爰依法提起上訴，請
    撤銷原判決，並重新審理本案，適法改判等語。
三、查本件原判決認定被告涉犯施用第二級毒品罪，已敘明認定
    事實之依據及憑以認定之理由，即：（一）被告於偵訊及原
    審審理時均坦白承認。（二）被告為警查獲時所採之尿液經
    送檢驗，亦確呈安非他命及甲基安非他命陽性反應，有彰化
    縣警察局芳苑分局委託檢驗尿液代號與真實姓名對照認證單
    及詮昕科技股份有限公司濫用藥物尿液檢驗報告各一份在卷
    可稽。（三）被告之尿液經以「氣相層析質譜儀」檢驗，甲
    基安非他命濃度數值高達為55780ng／ml，上揭尿液檢驗結
    果之正確性，堪以確認。又常人如未施用毒品，其尿水中當
    無呈毒品藥物陽性反應，倘有施用者，約百分之70於24小時
    內自尿中排出，約百分之90於3至4天內排出，因憑尿液中呈
    甲基安非他命陽性反應，故推算施用時間距採尿時間最長可
    能不會超過4日，是被告坦承於員警對其採尿時間回溯2日內
    即99年6月21日施用甲基安非他命之自白核與事實相符。原
    審因認本案事證明確，被告上揭犯行堪予認定，並適用刑事
    訴訟法第299條第1項前段，毒品危害防制條例第10條第2項
    ，刑法第11條前段、第47條第1項、第41條第1項前段等規定
    ，就被告前揭犯行量處有期徒刑6月，及諭知易科罰金之折
    算標準。核其認事用法，並無違誤，所量刑度並無逾越法定
    刑度，亦未濫用自由裁量之權限。本件被告上訴並未依據卷
    內既有訴訟資料或提出新事證，指摘或表明第一審判決有何
    採證認事、用法或量刑等足以影響判決本旨之不當或違法，
    而構成應予撤銷之具體理由。是被告上訴並未以書狀敘述具
    體理由，揆諸上開規定，自屬不合法律上之程式，爰不經言
    詞辯論，將其上訴駁回。
四、應依刑事訴訟法第367條前段、第372條，判決如主文。
中    華    民    國    99    年    12    月    9     日
            刑事第二庭  審判長法  官  邱  顯  祥
                              法  官  張  國  忠
                              法  官  王  鏗  普
以上正本證明與原本無異。
不得上訴。
                              書記官  詹  雅  婷
中    華    民    國    99    年    12    月    9     日

司法院資訊處製作；財團法人民間司法改革基金會備份。
